臺灣彰化地方法院刑事判決
                                     110年度交易字第90號
公  訴  人  臺灣彰化地方檢察署檢察官 
被      告  賴文益


上列被告因公共危險案件，經檢察官提起公訴(110年度偵字第41
1號)，被告於準備程序中就被訴事實為有罪之陳述，經本院告知
簡式審判程序之旨，並聽取公訴人及被告之意見後，由本院裁定
進行簡式審判程序，判決如下：
    主    文
賴文益駕駛動力交通工具而吐氣所含酒精濃度達每公升零點二五
毫克以上，累犯，處有期徒刑捌月。
    犯罪事實
一、賴文益於民國109年12月27日上午10時許，在臺中市北屯區
    祥順路某工地飲用啤酒後，其吐氣所含酒精濃度達每公升0.
    25毫克以上，竟仍基於酒後駕駛動力交通工具之犯意，於同
    日下午5時15分許，駕駛車牌號碼00-0000號自用小客車上路
    。嗣至同日晚間6時20分許，其行經彰化縣○○市○○路000
    ○0號前時，因行車忽快忽慢而為警當場攔查後，發現其酒
    氣甚濃，遂對賴文益施以吐氣所含酒精濃度測試，測得其吐
    氣中所含酒精濃度為每公升0.34毫克，因而獲悉上情。
二、案經彰化縣警察局彰化分局報告臺灣彰化地方檢察署檢察官
    偵查起訴。
    理    由
一、被告賴文益所犯，並非死刑、無期徒刑、最輕本刑為3年以
    上有期徒刑之罪，或高等法院管轄第一審之案件。被告於準
    備程序中，就被訴事實為有罪之陳述。經本院告知簡式審判
    程序之旨，並聽取被告與公訴人之意見後，本院認適宜進行
    簡式審判程序，爰依刑事訴訟法第273條之1第1項規定，裁
    定進行簡式審判程序。且依刑事訴訟法第273條之2及第159
    條第2項之規定，本案不適用同法第159條第1項傳聞法則有
    關限制證據能力之相關規定，亦不受同法第161條之2、第16
    1條之3、第163條之1及第164條至第170條規定之限制，合先
    敘明。
二、上開犯罪事實，業據被告於警詢、偵查、本院準備程序及審
    理時均坦承不諱【見110年度偵字第411號卷(下稱偵卷)第20
    至22、60頁，本院卷第31、35頁】。並有彰化縣警察局道路
    交通事故當事人酒精測定紀錄表、車輛詳細資料報表、證號
    查詢汽車駕駛人資料及彰化縣警察局舉發違反道路交通管理
    事件通知單等附卷可稽(見偵卷第23、37至41頁)，足認被告
    上開任意性之自白與事實相符，堪以採信。又被告經警測得
    其吐氣所含酒精濃度為每公升0.34毫克，已達刑法第185條
    之3第1項第1款所定吐氣所含酒精濃度達每公升0.25毫克以
    上之標準。綜上所述，本案事證明確，被告犯行洵堪認定，
    應依法論科。
三、論罪科刑
(一)核被告所為，係犯刑法第185條之3第1項第1款駕駛動力交通
    工具而吐氣所含酒精濃度達每公升0.25毫克以上之罪。
(二)被告前因公共危險案件，經本院以106年度交簡字第1262號
    判決判處有期徒刑3月確定，於106年10月25日易科罰金執行
    完畢。又因公共危險案件，經本院以107年度交簡字第533號
    判決判處有期徒刑6月確定，於107年5月8日易科罰金執行完
    畢等情，有臺灣高等法院被告前案紀錄表在卷可參。其於受
    有期徒刑執行完畢後，5年內故意再犯本件有期徒刑以上之
    罪，為累犯。而參酌司法院大法官會議釋字第775號解釋意
    旨，審酌被告因上述前案執行完畢後，仍未能謹慎守法，於
    5年內再犯罪質亦為公共危險之本案，顯見其刑罰反應力薄
    弱，自我控制力及守法意識不佳，再犯本案具特別惡性。依
    其犯罪情節，並無處以法定最輕本刑仍顯過苛之情形，則於
    刑法第47條第1項修正前，仍應適用該項規定，加重其刑。
(三)爰審酌被告曾因公共危險案件，經臺灣彰化地方檢察署檢察
    官以93年度速偵字第627號為緩起訴處分確定，又因公共危
    險案件，經本院以98年度交簡字第423號判決判處拘役50日
    確定。被告顯然知悉酒精對人之意識能力具有不良影響，酒
    後駕車在道路上行駛，對往來之公眾及駕駛人自身皆具有高
    度危險性。若因此肇致交通事故，極可能造成自己或其他用
    路人之人身傷亡或車輛損壞等財物損失。且被告應知道酒後
    駕車被執法人員查獲後，可能遭司法機關判處罪刑，而影響
    其家庭、工作或生活等各層面，應極力避免再度酒後駕車上
    路。然被告竟仍於飲酒後，駕駛自用小客車上路而為本案犯
    行，漠視自己及公眾行之安全，被告行為殊值非難。併斟酌
    被告犯罪之動機、目的、手段、所生危害，其吐氣所含酒精
    濃度為每公升0.34毫克，於犯罪後，坦承犯行之態度。兼考
    量被告自述家庭成員有大哥、配偶、1個18歲的小孩，其教
    育程度為高職畢業，在工地做粗工，月薪新臺幣(下同)3萬
    多元到4萬元間，經濟狀況尚可等一切情狀(見本院卷第36頁
    )，量處如主文所示之刑。
據上論斷，應依刑事訴訟法第273條之1第1項、第299條第1項前
段，刑法第185條之3第1項第1款、第47條第1項，刑法施行法第1
條之1第1項，判決如主文。
本案經檢察官王銘仁提起公訴，檢察官陳詠薇到庭執行職務。
中　　華　　民　　國　 110　　年　　3 　　月　　17　　日
                  刑事第三庭   法  官  林慧欣
以上正本證明與原本無異。
如不服本判決應於收受判決後20日內向本院提出上訴書狀，並應
敘述具體理由。其未敘述上訴理由者，應於上訴期間屆滿後20日
內向本院補提理由書( 均須按他造當事人之人數附繕本) 「切勿
逕送上級法院」。
中　　華　　民　　國　 110　　年　　3 　　月　　17　　日
                               書記官  楊雅芳
附錄論罪科刑法條：
中華民國刑法第185條之3第1項
駕駛動力交通工具而有下列情形之一者，處2年以下有期徒刑，
得併科20萬元以下罰金：
一、吐氣所含酒精濃度達每公升零點二五毫克或血液中酒精濃度
    達百分之零點零五以上。
二、有前款以外之其他情事足認服用酒類或其他相類之物，致不
    能安全駕駛。
三、服用毒品、麻醉藥品或其他相類之物，致不能安全駕駛。